【裁判字號】    98,上易,790
【裁判日期】    990317
【裁判案由】    竊盜
【裁判全文】
臺灣高等法院高雄分院刑事判決         98年度上易字第790號
上  訴  人
即  被  告  乙○○
選任辯護人  黃振銘律師
上列上訴人因竊盜案件，不服臺灣高雄地方法院98年度易字第40
3 號中華民國98年8 月24日第一審判決（起訴案號：臺灣高雄地
方法院檢察署96年度偵字第35764 、32759 號），提起上訴，本
院判決如下：
     主  文
上訴駁回。
     事  實
一、緣丙○○（業經原審為有罪判決確定）受僱於址設高雄市楠
    梓區加工出口區○○路10號之恩智浦半導體股份有限公司（
    下稱恩智浦公司）擔任技術督導工作；而乙○○則以收購廢
    五金為業。詎渠2 人竟共同基於意圖為自己不法所有之犯意
    聯絡，推由丙○○趁無人注意之際，於附表編號1 至43所示
    時間，進入恩智浦公司2-3 級次級品處理區，徒手竊取恩智
    浦公司所有之行動電話積體電路FM -RADIO 之晶體次級品（
    下稱次級晶體）共43次得逞，並均取回其家中藏放，合計共
    竊得次級晶體38萬4,277 片，丙○○復將其中約200 片次級
    晶體交予乙○○，以轉手銷售牟利。乙○○與丙○○2 人又
    再共同基於意圖為自己不法所有之犯意聯絡，於附表編號44
    至46所示之時間，以相同手法，由丙○○進入上開2-3 級次
    級品處理區，徒手竊取次級晶體共3 次得逞，此3 次共計竊
    得次級晶體8 萬9,447 片。嗣於96年12月12日16時許，丙○
    ○於將此3 次所竊取之次級晶體搬運至其所有之車牌號碼XV
    -4428 號自用小客車內，並載運返家途中，在高雄市○○區
    ○○路769 巷7 號前為警攔查，並當場扣得前開次級晶體共
    8 萬9,447 片。丙○○見犯行為警發覺，遂於同日指示不知
    情之配偶陳桂蘭撥打0000000000號行動電話與乙○○聯繫，
    表示欲將家中所留存之其於附表編號1 至43所示時間竊得並
    以塑膠桶藏放之次級晶體（合計數量為38萬4,077 片）交予
    乙○○處理。然因乙○○斯時人在臺北，不克趕回，乃指示
    不知情之甲○○（所涉竊盜罪嫌業經檢察官為不起訴處分確
    定）至丙○○位於高雄市○○區○○路886 巷45號8 樓住處
    樓下取走上開裝於桶內之次級晶體，致員警於同日23時10分
    許前往上址搜索而無所獲。惟員警仍經陳桂蘭之告知，而知
    悉在員警前來搜索之前，丙○○已指示陳桂蘭聯繫乙○○將
    前開次級晶體取走之情，而合理懷疑乙○○與丙○○共同犯
    案，丙○○見事跡已敗露，乃於96年12月14日17時40分許，
    將上開38萬4,077 片次級晶體交付警方，嗣並供出乙○○共
    同犯案之情，始循線查悉全情。
二、案經恩智浦公司訴由高雄市政府警察局楠梓分局報告臺灣高
    雄地方法院檢察署檢察官偵查起訴。
     理  由
壹、證據能力方面：
一、上訴人即被告（下稱被告）乙○○及其辯護人爭執證人即共
    同被告丙○○於警詢之陳述，係屬審判外之陳述，不具證據
    能力部分：
  (一)按被告以外之人於檢察事務官、司法警察官或司法警察調查
    中所為之陳述，與審判中不符時，其先前之陳述具有較可信
    之特別情況，且為證明犯罪事實存否所必要者，得為證據，
    刑事訴訟法第159 條之2 定有明文。是被告以外之人於檢察
    事務官、司法警察（官）調查時所為之陳述，屬傳聞證據，
    依刑事訴訟法第159 條規定，本無證據能力，必具備「特信
    性」及「必要性」二要件，始例外得適用同法第159 條之2
    規定，認有證據能力，得採為證據。而所謂「具有較可信之
    特別情況」（即「特信性」），係指其陳述係在特別可信為
    真實之情況下所為者而言。例如被告以外之人出於自然之發
    言、臨終前之陳述，或違反自己利益之陳述等特別情形均屬
    之。蓋被告以外之人在類此特別情況下所為之陳述，就通常
    而言，其虛偽之可能性偏低，可信之程度較高，若該項陳述
    為證明犯罪事實存否所必要，依上開規定，自得構成傳聞法
    則之例外，而承認其證據能力。又所謂「必要性」要件，必
    須該陳述之重要待證事實部分，與審判中之陳述有所不符，
    包括審判中改稱忘記、不知道等雖非完全相異，但實質內容
    已有不符者在內，且該審判外之陳述，必為證明犯罪之待證
    事實存在或不存在所不可或缺，二者兼備，始足當之。故此
    所謂「為證明犯罪事實存否所必要者」，既必須達不可或缺
    之程度，自係指就具體個案案情及相關卷證判斷，為發現實
    質真實目的，認為除該項審判外之陳述外，已無從再就同一
    供述者，取得與其上開審判外陳述之相同供述內容，倘以其
    他證據代替，亦無從達到同一目的之情形而言（最高法院94
    年度臺上字第5490號、95年度臺上字第4414號判決意旨參照
    ）。
  (二)查證人丙○○於警詢所為之供述，具有被告以外之人於審判
    外陳述之性質，屬傳聞證據。又其於警詢時陳稱被告有參與
    竊取被害人恩智浦公司所有之如附表所示之晶體之犯行；然
    於原審及本院審理時，則翻異前詞，否認被告曾參與其竊盜
    犯行，顯見證人丙○○於警詢時陳述之重要待證事實部分，
    與審判中之陳述已有所不符。本院審酌證人丙○○於本院證
    述：在警察局還沒有做筆錄時，警察有跟我提供一些資訊，
    我不知道那位警員的名字，他說這些東西很值錢，如果有外
    面的人有要對我怎樣，要老實說出來，我在警詢所說，都是
    出自我的自由意志等語（見本院卷第108 頁）；參以自證人
    丙○○之警詢筆錄觀之，該警詢筆錄之記載，係採取一問一
    答方式，且證人丙○○於警詢時之供述較接近案發時點，記
    憶應較為清晰，憑信性甚高，且當時未直接面對被告，衡情
    其斯時心理較為篤定，壓力較小，所為陳述應較符合事實，
    自具有「具有較可信之特別情況」。又本件證人丙○○就被
    告是否參與其竊盜犯行，業已翻異證詞，衡情如欲再自丙○
    ○處取得與警詢相同之陳述，已無可能，且亦無其他證據足
    以替代丙○○前揭證詞，是丙○○此部分於警詢時之陳述確
    符合「為證明犯罪事實存否所必要者」，亦不待言。綜上所
    述，證人丙○○前揭警詢時之陳述，雖與審判中不符，然其
    既具有較可信之特別情況，且為證明犯罪事實存否所必要者
    ，依上開刑事訴訟法第159 條之2 規定，自得為證據。
二、另證人殷愛光、黃乙安、林梅齡、殷士雲、林超、徐坤德、
    陳鳳玲等人於警詢所為之陳述，及卷附「丙○○進出次級品
    處理區紀錄及損失次級品晶片數量及金額」統計表，既未經
    本院執之作為認定被告犯罪事實之積極證據，自無論究其證
    據能力之必要（惟仍得作為彈劾證據使用）。
三、按偵查中訊問證人，法無明文必須傳喚被告使之得以在場；
    刑事訴訟法第248 條第1 項前段雖規定「如被告在場者，被
    告得親自詰問」，事實上亦難期被告有於偵查中行使詰問權
    之機會。此項未經被告詰問之被告以外之人於偵查中向檢察
    官所為之陳述，依刑事訴訟法第159 條之1 第2 項之規定，
    原則上屬於法律規定為有證據能力之傳聞證據，於例外顯有
    不可信之情況，始否定其得為證據。是得為證據之被告以外
    之人於偵查中向檢察官所為之陳述，因其陳述未經被告詰問
    ，應認屬於未經合法調查之證據，非為無證據能力，而禁止
    證據之使用。此項詰問權之欠缺，非不得於審判中由被告行
    使以補正，而完足為經合法調查之證據（最高法院96年度臺
    上字第4365號判決意旨參照）。查檢察官於96年12月13日訊
    問證人丙○○時，並無非法取供之情形，且證人丙○○於偵
    查中業經具結陳述，依上說明，本屬有證據能力之傳聞證據
    ，至證人丙○○雖未經被告於偵查程序為詰問，然被告及其
    辯護人已於原審及本院經補正其詰問程序，而完足為合法調
    查之證據，則證人丙○○於前揭偵查中經具結之陳述自得為
    判斷之依據，而具有證據能力。
四、另本件檢察官、辯護人及被告於本院準備程序時，就原審判
    決所引用各項證據（含傳聞證據、非傳聞證據及符合法定傳
    聞法則例外之證據）之證據能力，除有爭執之上開部分外，
    餘均同意具有證據能力（見本院卷第45至47頁），本院認除
    上開爭執部分已敘明如上外，其他卷附具有傳聞證據性質之
    證據，並無任何違法取證之不適當情形，以之作為證據使用
    係屬適當，自得採為認定事實之證據。
貳、實體方面：
一、被告乙○○經合法通知，雖未於審判期日到庭，惟其前於準
    備程序則否認有前揭犯行。經查：
  (一)如附表所示之次級晶體，確係證人丙○○於各該時間，自其
    任職之恩智浦公司2-3 級次級品處理區所竊取；又證人丙○
    ○除於96年12月12日16時許，在高雄市○○區○○路769 巷
    7 號前，為警在其所有之車牌號碼XV-4428 號自用小客車內
    ，查獲恩智浦公司所有之次級晶體共8 萬9,447 片，復自行
    於96年12月14日17時40分許，將其竊自恩智浦公司之次級晶
    體共38萬4,077 片交付警方之情，業經證人丙○○迭於原審
    及本院證述綦詳（見原審卷第211 至219 頁、本院卷第102
    頁），並有恩智浦公司監視錄影內容擷取畫面（期間96年8
    月30日至96年12月7 日）56張、恩智浦公司96年12月8 日、
    96年12月11日、96年12月12日監視錄影內容擷取畫面共5 張
    、車籍資料、高雄市政府警察局96年12月12日搜索扣押筆錄
    、扣押物品目錄表，暨高雄市政府警察局楠梓分局96年12月
    14日扣押筆錄、扣押物品目錄表等件（分別見警一卷第168
    至223 頁、第224 至228 頁、第281 頁、第229 至231 頁、
    第238 至240 頁），在卷可資佐證，是此部分之事實，足堪
    認定。
  (二)被告雖舉丙○○為證，並經證人丙○○到庭證稱：我只有拿
    過晶體去請教過乙○○，乙○○並未參與我的竊盜犯行等語
    （見本院卷第103 至104 頁）。然據證人丙○○於96年12月
    13日第1 次警詢陳稱：「乙○○是我的共犯，是乙○○跟我
    說我公司裡面所生產的晶體有價值叫我去公司竊取出來給他
    」；於97年2 月1 日第4 次、第5 次、第6 次、第7 次、第
    8 次、第9 次警詢，亦皆陳稱：「（問：第2 次警詢說乙○
    ○為共犯，是他指使你竊取公司內有價值之廢棄晶片，是否
    實在？）我跟乙○○共同討論過公司廢棄晶片是否有價值性
    ，他就叫我從公司將晶片拿出來給他，由他去了解該廢棄晶
    片之價值，所以我就開始從公司廢棄倉庫內陸續竊取晶片，
    除了我被警方查獲及主動交付之廢棄晶片之外，其他晶片都
    交給他了」等語（分別見警一卷第3 至6 頁、第13至15頁、
    16至19頁、第20至23頁、第24至27頁、第28至31頁、第32至
    35頁），均明確指稱被告有參與其竊盜犯行。參以：1.證人
    丙○○嗣雖改稱伊只有拿過晶體去請教過乙○○等語，有如
    前述，然揆之證人丙○○就其係何時拿晶體前去請教被告？
    又次數為何？其於本院本證述：我在96年11月底至12月間，
    約事情發生前20天左右，有拿1 次將近200 片請教過他等語
    （見本院卷第103 至104 頁）；嗣又稱：我拿實物去請教乙
    ○○是1 次200 片，其他2 次是口頭請教他等語（見本院卷
    第108 頁），前後所述，已有所歧異，而此復與其於原審證
    述：大約在（96年）8 至9 月間，我有拿3 、4 次夾鏈袋裝
    10來顆的晶體請教過乙○○。我有交給乙○○約200 片晶體
    沒錯等語（見原審卷第216 至217 頁），大相逕庭，而衡情
    如證人丙○○確有請教被告之事實，且其交付予被告晶體之
    目的，僅在於請教被告，其實無就此等過程，前後陳述差異
    有如此大之可能。2.據證人丙○○於原審亦陳述：我與乙○
    ○為朋友關係，且交情甚好，彼此間並無恩怨等語（見原審
    卷第218 頁）；被告亦供承與丙○○相識10年，並無仇恨與
    財務糾紛等語（見警一卷第36頁）。又證人丙○○為警查獲
    前開晶片後，旋經警以竊盜現行犯為由加以逮捕並告知所涉
    嫌之罪名，有卷附逮捕通知書、權利告知書各1 紙可憑（見
    警二卷第51頁、第52頁），則丙○○斯時應已知悉其所為涉
    嫌犯罪，且事態嚴重，衡情其自無僅因知悉被告與警界關係
    良好，即故意設詞任指被告與伊共同犯案（此業經證人丙○
    ○於原審證陳在卷，見原審卷第216 至217 頁），而以此損
    人不利己之方式為自身脫困之道之可能。3.證人丙○○為警
    察查獲後，第一時間旋指示不知情之配偶陳桂蘭聯繫被告前
    往將其家中所藏放之次級晶體38萬4,077 片取走一情，亦據
    被告及證人丙○○迭於警詢、偵查均坦認無訛（見警一卷第
    38頁，偵卷第13、34、40頁，本院卷第107 頁），核與證人
    陳桂蘭於原審證述情節相符（見原審卷第105 至110 頁）。
    而證人丙○○於為警查獲時，既已知悉事態嚴重，有如前述
    ，為免其他犯行亦遭警發覺，其直接通知與其關係親密之配
    偶陳桂蘭將家中存放之其他次級晶體丟棄、銷毀，本較通知
    身為友人之被告前來拿取更為迅速且確保犯行不被他人知曉
    ，乃證人丙○○不此之圖，反通知陳桂蘭將贓物交付被告，
    誠與常情不符等節，足認被告就證人丙○○前開竊盜犯行，
    應有所參與無訛，而證人丙○○上揭所述，應係事後迴護被
    告之詞，委無足採。
  (三)證人丙○○固又證述：因為伊認為附表所示的晶體是廢棄物
    ，想說如果那些東西還有價值的話，可能對員工有幫助，所
    以我才會拿取等語（見本院卷第109 頁）。然恩智浦公司並
    未表示欲拋棄該等晶片之所有權，又該公司於96年6 月至同
    年8 月25日，尚就與附表所示之次級晶體相同之晶體，與案
    外人臺灣美加金屬股份有限公司（下稱美加公司）定有買賣
    契約，此有恩智浦公司公司98年11月25日浦人字第98046 號
    函暨所附「96年6 月至同年8 月25日出售廢棄晶體予美加公
    司對價與金額」報表在卷（見本院卷第59至60頁及外置證物
    ），顯然附表所示之晶體並非無價值之物。況且，如證人丙
    ○○確因被告曾告以該等晶體係無人要之無價值之物（此亦
    經證人丙○○證陳在卷，見本院卷第103 頁），則衡情其實
    無再三請教被告之必要，且亦無多次竊取該晶體，次數甚至
    多達46次之可能，是證人丙○○證稱其以為該等晶體係廢棄
    物等語，顯係迴護被告至明，自無足採信。
  (四)據證人即恩智浦公司財務長林梅齡於原審證稱：本案次級晶
    體仍具有晶體之功能，僅是功能較差（見原審卷第63頁）；
    證人即恩智浦公司封裝廠廠長徐坤德於原審證述：本案被竊
    之次級晶體係因不符合公司之固定規格而遭淘汰，晶體具備
    多種功能，只要其1 種功能無法符合公司要求，就是次級品
    ，恩智浦公司雖不會將之出售，但如拿去使用，其他功能仍
    可正常運作（見原審卷第95頁）；證人即恩智浦公司晶圓生
    產線主管黃乙安於原審證稱：本案次級晶體因仍有部分功能
    可以運作，確遭有心人士取得後，在市面上販售流通，恩智
    浦公司亦在市場上查獲該等次級晶體（見原審第51頁）各等
    語。佐以恩智浦公司確自大陸地區查獲本案次級晶體流通於
    市面，有恩智浦公司抄襲侵權調查案客訴調查報告、FM-RAD
    IO市場非法仿冒品與鍾案被竊產品之關係鑑定報告各1 份在
    卷為憑（見原審卷第132 至134 頁、第266 至271 頁）；再
    參以本案經核算結果，尚有200 片次級晶體未交回恩智浦公
    司，而此數目復與前開證人丙○○於原審所證：其約交被告
    200 片晶體，互相吻合乙情，堪認證人丙○○與被告共同竊
    取本案次級晶體之目的，應係銷售至大陸地區牟利甚明。至
    上開FM-RADIO市場非法仿冒品與鍾案被竊產品之關係鑑定報
    告雖顯示所查到之次級晶體，其中有3 片次級晶體分別係於
    96年10月25日23時56分、96年10月26日15時3 分、96年11月
    5 日3 時48分生產完成，而在附表所示犯罪時間點之內，惟
    本件尚無法確認於附表所示時間點前1 日所生產之恩智浦公
    司次級晶體均為證人丙○○所竊走（詳如後述），自亦無法
    據以認定上開所查得流通於市面之次級晶體即係證人丙○○
    所竊取並交付被告之次級晶體，附此敘明。
  (五)按所謂共同正犯，係共同實施犯罪行為之人，在共同意思範
    圍內，各自分擔犯罪行為之一部，相互利用他人之行為，以
    達其犯罪之目的，其成立不以全體均參與實施犯罪構成要件
    之行為為要件。參與犯罪構成要件之行為者，固為共同正犯
    ，而以自己共同犯罪之意思，參與犯罪構成要件以外之行為
    ，或以自己共同犯罪之意思，事前同謀，而由其中一部分人
    實行犯罪之行為者，亦均應認為共同正犯，使之對於全部行
    為所發生之結果，負其責任。本件被告雖無實際下手竊取附
    表所示之次級晶體之行為，然其既有指示丙○○前往竊取之
    行為，嗣丙○○亦確有交付晶體予被告，以轉售圖利之情，
    有如前述，則被告自係以自己犯罪之意思而參與，自應就證
    人丙○○所為竊盜犯行共負正犯之刑責。
  (六)綜上，被告與證人丙○○共同竊取如附表所示之次級晶體之
    犯行，洵堪認定。
二、核被告乙○○所為，係犯刑法第320 條第1 項之竊盜罪。公
    訴意旨認被告所為，係竊盜罪之教唆犯，應論以刑法第29條
    、第320 條第1 項之教唆竊盜罪，尚有誤會。被告就上開46
    次犯行，與證人丙○○間，均有犯意聯絡，皆應論以共同正
    犯。被告所犯上開46罪，犯意各別，行為互殊，應予分論併
    罰之。
三、原審認被告罪證明確，因而適用刑法第28條、第320 條第1
    項、第41條第1 項前段、第51條第5 款，刑法施行法第1 條
    之1 等規定，並審酌被告正值壯年，然不思以正當方式獲取
    財物，反與丙○○共同竊取他人財產，所為實屬不該，復考
    量被告矢口否認犯行，態度惡劣，併審酌其等所竊物品價值
    、犯罪之動機、目的、手段、分工方式，暨所竊之財物多數
    已發還恩智浦公司等一切情狀，就其各次犯行均諭知量處有
    期徒刑3 月，並定應執行刑為有期徒刑2 年6 月，併就各次
    所處有期徒刑暨定應執行刑，均諭知以新臺幣1,000 元折算
    1 日之易科罰金折算標準，並論述說明下列「不另為無罪諭
    知」部分，經核其認事用法，均無不合，量刑亦屬允當。被
    告上訴意旨否認犯罪，指摘原判決不當，為無理由，應予駁
    回。
四、不另為無罪諭知部分：
  (一)公訴意旨另以：被告乙○○除上開經論罪科刑部分外，尚有
    於附表所示時間，與丙○○共同基於竊盜之犯意聯絡，推由
    丙○○下手竊取其他次級晶體，合計共計264 萬9,916 片（
    即起訴書附表所載總額3,123,640 －384,000 0000 000,4
    47＝2,649,916 ），因認被告此部分所為，亦涉犯刑法第29
    條、第320 條第1 項之教唆竊盜罪嫌等語。
  (二)按被告未經審判證明有罪確定前，推定其為無罪；犯罪事實
    ，應依證據認定之，無證據不得認定犯罪事實。又不能證明
    被告犯罪或其行為不罰者，應諭知無罪之判決，刑事訴訟法
    第154 條、第301 條第1 項分別定有明文。次按，事實之認
    定，應憑證據，如未能發現相當證據，或證據不足以證明，
    自不能以推測或擬制之方法，為裁判基礎；且認定不利於被
    告之事實須依積極證據，苟積極證據不足為不利於被告事實
    之認定時，即應為有利於被告之認定；另認定犯罪事實所憑
    之證據，雖不以直接證據為限，間接證據亦包括在內，然而
    無論直接證據或間接證據，其為訴訟上之證明，須於通常一
    般之人均不致有所懷疑，而得確信其為真實之程度者，始得
    據為有罪之認定，倘其證明尚未達到此一程度，而有合理之
    懷疑存在而無從使事實審法院得有罪之確信時，即應由法院
    為諭知被告無罪之判決（最高法院40年臺上字第86號、30年
    臺上字第816 號、76年臺上字第4986號分別著有判例參照）
    。
  (三)公訴意旨認被告涉犯此部分罪嫌，無非以：證人丙○○於警
    詢、偵查中之供述；證人黃乙安、林梅齡、殷士雲、林超、
    殷愛光、徐坤德、陳鳳玲於警詢之陳述，及卷附丙○○進出
    次級品處理區紀錄及損失次級品數量及金額（下稱損失次級
    品數量表）等件為其論據。然被告於本院準備程序則否認有
    此部分之犯行。經查：
  1.證人黃乙安、林梅齡、林超、殷愛光、徐坤德、陳鳳玲等人
    雖分別警詢時陳稱：被告丙○○有竊走如卷附損失次級品數
    量表所示之恩智浦公司於前1 日所生產並淘汰之次級晶體等
    語（見警一卷第44至167 頁）。惟上開損失次級品數量表係
    證人殷士雲參照恩智浦公司之電腦報表所製作，證人黃乙安
    、林梅齡、林超、殷愛光、徐坤德、陳鳳玲等人均未實際調
    取、檢視恩智浦公司內部相關晶體、晶圓之生產紀錄，亦未
    曾核對上開損失次級品數量表與恩智浦公司報表記載是否相
    符，僅在損失次級品數量表製成後，事後檢查數據是否合理
    ，係因本件案發後其等奉命組成專案小組，才前往製作警詢
    筆錄，警詢時亦僅是依照損失次級品數量表之記載回答等情
    ，均據其等於原審結證明確（見原審卷第59至101 頁），則
    證人黃乙安、林梅齡、林超、殷愛光、徐坤德、陳鳳玲既未
    實際檢視、核對恩智浦公司之生產紀錄報表，即難逕以其等
    上開警詢所陳，推認損失次級品數量表之記載即為恩智浦公
    司於被告丙○○各次犯行之前1 日所生產之次級晶體總額。
    再證人殷士雲雖於原審證稱：確有親自核對恩智浦公司內部
    相關生產紀錄、報表而製作上開損失次級品數量表，其製作
    係參考公司MIS 系統內所載被告丙○○於附表所示犯案持間
    之前1 日所生產之晶體總額，乘以成品之不良率6.5%所得，
    而該不良率之依據，係參照96年8 月29日至96年12月21日之
    該產品製程平均良率為93.5% 而得出等語（見原審卷第72頁
    、第77頁），惟證人殷士雲亦證稱生產本案此種次級晶體之
    PA生產線，因每批產品差異，每天生產之晶圓良率可能相同
    、可能不同，損失次級品數量表以平均不良率6.5%計算各該
    竊案日期前1 日所生產次級晶體與總量之比率，可能與實際
    不良率相同，也可能不同，6.5%是平均值（見原審卷第77頁
    ），則恩智浦公司生產本案次級晶體，於各日所稱生產之不
    良率既與平均良率未盡相同，上開損失次級品數量表依此段
    期間之平均不良率推認被竊日前1 日所稱生產之次級晶體數
    量，與實際生產數量是否相符，即有疑義，自不能據之即為
    不利被告之認定。
  2.又次級晶體於生產線產出後，雖經以鐵箱上鎖後，由生產區
    之清潔人員清運至2-3 級次級品處理區，且該鐵箱鎖之鑰匙
    由清潔人員、領班陳鳳玲保管，固據證人黃乙安、殷士雲於
    原審結證在卷（見原審卷第51頁、第71頁）。惟證人陳鳳玲
    業於原審證稱：上開次級晶體於運送至2-3 級次級品處理區
    前，先由其會同清潔人員「秀珠」開啟鐵箱後取出，並由「
    秀珠」統一收起來後再運送至2-3 級次級品處理區，「秀珠
    」將次級晶體取走後之情形，伊就不清楚，伊並未陪同「秀
    珠」運送次級晶體至2-3 級次級品處理區等語（見原審卷第
    100 頁）明確。則次級晶體於送進2- 3級次級品處理區前，
    收集次級晶體之鐵箱既已開啟，且此一由生產區至2-3 級次
    級品處理區之過程亦未有派有專員監督，佐以上開次級晶體
    之體積甚小、重量輕微，實已難確保運送過程中毫無任何遺
    失、掉落或其他人為因素而致數量誤差之可能。
  3.再者，就恩智浦公司最後處理次級晶體之流程，依證人即恩
    智浦公司清潔領班施漢宗於原審證述：恩智浦公司每日應產
    出並送入2-3 級次級品處理區內之各種藍膠晶體、晶圓數量
    並不固定，每日均交由美加公司加以回收處理，回收時雖會
    有紀錄報表，此種於生產過程中經淘汰之藍膠上的次級晶體
    ，恩智浦公司將之分為有價及無價兩種，有價之藍膠產品是
    美加公司取走後，尚需另行支付恩智浦公司一筆金錢，所以
    有價之藍膠產品（即藍膠上之次級晶體）需先經磅秤重量並
    紀錄於報表上才交付美加公司，無價者雖需要磅秤，但並不
    紀錄於報表上，就直接交付美加公司收走，丙○○被查獲之
    前，藍膠上的次級晶體於交付美加公司前，並未當場於恩智
    浦公司廠區內進行輾碎之動作，而是直接交由美加公司帶走
    等語（見原審卷第197 頁、第203 頁），參酌本案次級晶體
    並未含有貴金屬可供回收（此業經證人黃乙安、林梅齡、殷
    士雲於原審證述綦詳，見原審卷第65頁、第66頁、第81頁）
    乙節，可認如屬證人施漢宗所證之無價藍膠產品，即無紀錄
    顯示回收時之重量、數量為何。恩智浦公司復自陳所有2-3
    級次級品處理區待檢測及銷毀之物件並無區隔、統計各物件
    數量之程序，本案次級晶體於交付美加公司回收時，亦未特
    別針對此一產品個別製作紀錄其銷毀之晶體數量，有恩智浦
    公司98年7 月14日陳報狀可憑（見原審卷第184 至185 頁）
    ，更無從確認各被竊日前1 日所產出之同種次級晶體，於產
    出後經經銷毀之數量，或有無全數遭人取走致無從銷毀情形
    ，自難據以推認證人丙○○於附表所示時間均將前1 日所產
    出之次級晶體全數取走。況證人丙○○於96年12月12日被查
    獲前，次級晶體僅是交由美加公司帶走，並未當場於恩智浦
    公司內進行銷毀輾碎，則更無從確保除美加公司人員將次級
    晶體取走後之處理流程中，無任何晶體外流之可能。
  4.綜上所述，本件並無法特定於附表所示竊盜日期前，恩智浦
    公司產出之次級晶體之確實數量，又無法排除次級晶體於製
    造、運送、回收之流程中因故減少之合理懷疑，則檢察官所
    舉前開證據，實尚不足達於通常一般之人均不致有所懷疑，
    而得確信其為真實之程度，自無從形成被告此部分有罪之確
    信。此外，本院復查無其他積極證據足資證明被告有檢察官
    此部分所指之犯行，本應為被告無罪之諭知，惟公訴意旨既
    認此部分與前開論罪科刑之46次犯行間，各為單純一罪之關
    係，爰均不另為無罪之諭知。
、被告經合法傳喚，無正當理由不到庭，爰不待其陳述，逕行
    判決。
肆、共同被告丙○○部分，業經原審判處罪刑確定，茲不再論述
    ，併此敘明。
據上論結，爰依刑事訴訟法第371 條、第368 條，判決如主文。
本案經檢察官呂建昌到庭執行職務。
中    華    民    國    99    年    3     月    17    日
                  刑事第一庭    審判長法  官 翁慶珍
                                      法  官 黃仁松
                                      法  官 徐美麗
以上正本證明與原本無異。
不得上訴。
中    華    民    國    99    年    3     月    17    日
                                      書記官 賴梅琴
附錄本判決論罪科刑法條：
《刑法第320條》
意圖為自己或第三人不法之所有，而竊取他人之動產者，為竊盜
罪，處5 年以下有期徒刑、拘役或5 百元以下罰金。
意圖為自己或第三人不法之利益，而竊佔他人之不動產者，依前
項之規定處斷。
前二項之未遂犯罰之。
附表：
   ┌──┬─────────────┬─────────────┐
   │編號│時間                      │ 所竊次級晶體數量（片）   │
   ├──┼─────────────┼─────────────┤
   │ 1  │96年8月30日上午7時40分許  │各次竊取數量不詳，合計編號│
   ├──┼─────────────┤1 至編號43所示43次犯行，共│
   │ 2  │96年8月31日15時43分許     │竊取次級晶體38萬4,277片。 │
   ├──┼─────────────┤                          │
   │ 3  │96年9月1日13時53分許      │                          │
   ├──┼─────────────┤                          │
   │ 4  │96年9月5日15時46分許      │                          │
   ├──┼─────────────┤                          │
   │ 5  │96年9月18日上午7時41分許  │                          │
   ├──┼─────────────┤                          │
   │ 6  │96年9月21日上午7時34分許  │                          │
   ├──┼─────────────┤                          │
   │ 7  │96年9月24日16時6分許      │                          │
   ├──┼─────────────┤                          │
   │ 8  │96年9月28日15時18分許     │                          │
   ├──┼─────────────┤                          │
   │ 9  │96年9月29日上午7時42分許  │                          │
   ├──┼─────────────┤                          │
   │ 10 │96年10月1日14時17分許     │                          │
   ├──┼─────────────┤                          │
   │ 11 │96年10月2日上午7時36分許  │                          │
   ├──┼─────────────┤                          │
   │ 12 │96年10月5日15時29分許     │                          │
   ├──┼─────────────┤                          │
   │ 13 │96年10月10日上午7時52分許 │                          │
   ├──┼─────────────┤                          │
   │ 14 │96年10月12日15時24分許    │                          │
   ├──┼─────────────┤                          │
   │ 15 │96年10月22日15時26分許    │                          │
   ├──┼─────────────┤                          │
   │ 16 │96年10月25日15時34分許    │                          │
   ├──┼─────────────┤                          │
   │ 17 │96年10月29日15時20分許    │                          │
   ├──┼─────────────┤                          │
   │ 18 │96年10月31日13時17分許    │                          │
   ├──┼─────────────┤                          │
   │ 19 │96年11月1日中午12時50分許 │                          │
   ├──┼─────────────┤                          │
   │ 20 │96年11月5日14時16分許     │                          │
   ├──┼─────────────┤                          │
   │ 21 │96年11月6日15時38分許     │                          │
   ├──┼─────────────┤                          │
   │ 22 │96年11月8日上午7時37分許  │                          │
   ├──┼─────────────┤                          │
   │ 23 │96年11月9日13時31分許     │                          │
   ├──┼─────────────┤                          │
   │ 24 │96年11月10日15時25分許    │                          │
   ├──┼─────────────┤                          │
   │ 25 │96年11月12日15時24分許    │                          │
   ├──┼─────────────┤                          │
   │ 26 │96年11月13日上午7時2分許  │                          │
   ├──┼─────────────┤                          │
   │ 27 │96年11月15日14時25分許    │                          │
   ├──┼─────────────┤                          │
   │ 28 │96年11月17日15時24分許    │                          │
   ├──┼─────────────┤                          │
   │ 29 │96年11月19日15時24分許    │                          │
   ├──┼─────────────┤                          │
   │ 30 │96年11月20日15時29分許    │                          │
   ├──┼─────────────┤                          │
   │ 31 │96年11月21日15時42分許    │                          │
   ├──┼─────────────┤                          │
   │ 32 │96年11月22日15時44分許    │                          │
   ├──┼─────────────┤                          │
   │ 33 │96年11月23日15時37分許    │                          │
   ├──┼─────────────┤                          │
   │ 34 │96年11月24日15時19分許    │                          │
   ├──┼─────────────┤                          │
   │ 35 │96年11月26日15時29分許    │                          │
   ├──┼─────────────┤                          │
   │ 36 │96年11月27日15時56分許    │                          │
   ├──┼─────────────┤                          │
   │ 37 │96年11月28日15時28分許    │                          │
   ├──┼─────────────┤                          │
   │ 38 │96年11月30日14時47分許    │                          │
   ├──┼─────────────┤                          │
   │ 39 │96年12月1日15時22分許     │                          │
   ├──┼─────────────┤                          │
   │ 40 │96年12月3日15時17分許     │                          │
   ├──┼─────────────┤                          │
   │ 41 │96年12月5日15時18分許     │                          │
   ├──┼─────────────┤                          │
   │ 42 │96年12月6日15時23分許     │                          │
   ├──┼─────────────┤                          │
   │ 43 │96年12月7日15時21分許     │                          │
   ├──┼─────────────┼─────────────┤
   │ 44 │96年12月8日15時34分許     │各次竊取數量不詳，合計編號│
   ├──┼─────────────┤44所示46次犯行，共竊取次級│
   │ 45 │96年12月11日16時30分許    │晶體8萬9,447片。          │
   ├──┼─────────────┤                          │
   │ 46 │96年12月12日15時33分許    │                          │
   └──┴─────────────┴─────────────┘

司法院資訊處製作；財團法人民間司法改革基金會備份。
